【裁判字號】    97,易,271
【裁判日期】    970304
【裁判案由】    賭博
【裁判全文】
臺灣臺北地方法院刑事判決               97年度易字第271號
公  訴  人  臺灣臺北地方法院檢察署檢察官
被      告  甲○○
            乙○○
上列被告等因賭博案件，經檢察官提起公訴（九十六年度偵字第
三五八○號），本院判決如下：
    主  文
甲○○共同意圖營利，聚眾賭博，累犯，處有期徒刑伍月，如易
科罰金，以新臺幣壹仟元折算壹日；減為有期徒刑貳月又拾伍日
，如易科罰金，以新臺幣壹仟元折算壹日。
乙○○共同意圖營利，聚眾賭博，處有期徒刑伍月，如易科罰金
，以新臺幣壹仟元折算壹日；減為有期徒刑貳月又拾伍日，如易
科罰金，以新臺幣壹仟元折算壹日。
如附表編號一至三所示之物品均沒收之。
    事  實
一、甲○○前因違反電子遊戲場業管理條例等案件，經本院以九
    十五年度簡字第二二七三號判決應執行有期徒刑五月確定，
    於民國九十六年三月二十日易科罰金執行完畢，詎猶不知悔
    改，與乙○○基於意圖營利之共同接續犯意聯絡，於九十六
    年一月二十五日至同年月二十九日期間，由乙○○接續提供
    其向不知情之廖志展所承租臺北市中正區○○○路二一號三
    樓房屋為賭博場所，甲○○則以日薪約新臺幣（下同）一千
    元之代價受僱於乙○○，負責招攬賭客、供應餐飲並收取抽
    頭金等工作，共同於上揭處所接續聚集不特定多數人參與賭
    博，其賭博方式係以麻將、骰子為賭具，由賭客對賭，每底
    二百元、一台五十元、四圈為一局，賭客每自摸一次即收取
    抽頭金一百元以為營利，嗣於同年月二十九日下午三時許，
    適有丙○○、蕭粧、王明德、朱筱湘、李文祥、林博、宋愛
    業及張亞倫等八名賭客在上揭處所賭博，為警當場查獲，並
    扣得如附表編號一至十一所示之物品。
二、案經臺北市政府警察局中正第一分局報請臺灣臺北地方法院
    檢察署檢察官偵查起訴。
    理  由
壹、程序部分：
    按被告以外之人於審判外之言詞或書面陳述，除法律有規定
    者外，不得作為證據，刑事訴訟法第一百五十九條第一項定
    有明文；復按被告以外之人於偵查中向檢察官所為之陳述，
    除顯有不可信之情況者外，得為證據，同法第一百五十九條
    之一第二項亦有規定；另按被告以外之人於審判外之陳述，
    雖不符前四條之規定，而經當事人於審判程序同意作為證據
    ，法院審酌該言詞陳述或書面陳述作成時之情況，認為適當
    者，亦得為證據；當事人、代理人或辯護人於法院調查證據
    時，知有第一百五十九條第一項不得為證據之情形，而未於
    言詞辯論終結前聲明異議者，視為有前項之同意；同法第一
    百五十九條之五規定甚明。本案所據以認定被告甲○○、乙○○犯罪事實之證據，其中部分屬傳聞證據，除證人王明德
    、蕭粧於偵查中向檢察官所為之陳述，業經具結且無顯不可
    信之情形存在，依刑事訴訟法第一百五十九條之一第二項規
    定，自具備證據能力外；其餘之傳聞證據，因公訴人及被告
    甲○○、乙○○於本院言詞辯論終結前均未對其證據能力聲
    明異議，本院認該等傳聞證據作成之情況亦無不當之情形，
    依刑事訴訟法第一百五十九條之五規定，該等傳聞證據均具
    備證據能力，合先敘明。
貳、實體部分：
一、經查：
  (一)上揭事實業據被告甲○○於警詢（見偵卷第六至九頁）、偵
    查（見偵卷第一一一、一一二頁、第一二九、一三○頁）及
    本院審理（見本院卷第二二、三一頁）中坦承不諱，經核與
    證人丙○○於本院審理中結證情節相符（見本院卷第二二至
    二四頁），復經證人蕭粧（見偵卷第一六八至一七○頁）、
    王明德（見偵卷第一六八至一七○頁）於偵查中結證屬實，
    另據證人朱筱湘（見偵卷第二二至二五頁）、李文祥（見偵
    卷第二六至二九頁）、林博（見偵卷第三十至三二頁）、宋
    愛業（見偵卷第三三至三五頁）及張亞倫（見偵卷第三六至
    三九頁）於警詢中證述綦詳，且有臺北市政府警察局中正第
    一分局九十六年一月二十九日搜索扣押筆錄（見偵卷第四八
    至五二頁）、房屋租賃契約書（見偵卷第一四四、一四五頁
    ）在卷可稽，另有如附表編號一至十一所示物品扣案足證，
    足徵被告甲○○之自白與事實相符，應堪採信。
  (二)訊據被告乙○○固坦承臺北市中正區○○○路二一號三樓房
    屋係伊於九十五年一月十五日向廖志展以每月房租二萬元所
    承租，惟矢口否認有何意圖營利供給賭博場所及聚眾賭博犯
    行，辯稱伊自九十六年一月十五日起將上揭處所暫時交予軍
    校學長陳國泰使用，使用期限為一個月，伊於陳國泰借用期
    間並未前往該處所，就該處所有民眾聚集賭博財物一節並不
    知情云云。惟查，被告甲○○於本院經分離審判程序改以證
    人身份具結證稱：伊於九十六年一月二十五日至同年月二十
    九日期間，係以每日日薪約一千元之代價，受僱於被告乙○○，在上揭處所負責招攬賭客、供應餐飲並收取抽頭金等工
    作，該賭場之負責人係被告乙○○，伊工資應向被告乙○○
    領取，向賭客所收取之抽頭金，亦應交予由被告乙○○，如
    被告乙○○不在場，則交由陳國泰轉交予被告乙○○收取等
    情明確（見本院卷第二四、二五頁），經核與證人丙○○於
    本院結證稱伊係因被告甲○○打電話邀請而致上揭處所賭博
    ，該賭博處所之負責人確係被告乙○○等情相符（見本院卷
    第二三頁），衡以證人王明德於偵查中結證稱伊第一次前往
    該處所賭博時，有見到被告乙○○本人等情（見偵卷第一六
    八頁），證人李文祥於警詢中證稱該賭博場所之負責人係被
    告乙○○等情（見卷第二八頁），證人張亞倫於警詢中證稱
    該處所之主持人係被告乙○○，被告甲○○係受僱於被告乙○○替賭客張羅食物並收取抽頭金等情，而證人丙○○、王
    明德、張亞倫與被告乙○○宿無仇怨，應無共同設詞誣陷被
    告乙○○之可能，又倘該賭博處所之負責人非被告乙○○，
    被告乙○○何須以日薪一千元之代價雇用被告甲○○於該處
    所從事招攬賭客、供應餐飲並收取抽頭金等工作，且有臺北
    市政府警察局中正第一分局九十六年一月二十九日搜索扣押
    筆錄（見偵卷第四八至五二頁）、房屋租賃契約書（見偵卷
    第一四四、一四五頁）在卷可稽，另有如附表編號一至十一
    所示物品扣案足證，綜上足認被告乙○○所為辯解，均係事
    後卸責推諉之詞，未足採信。
  (三)綜上所述，本件事證明確，被告劉國聖、甲○○共同意圖營
    利供給賭博場所並聚眾賭博等情，堪以認定，應依法論科。
二、核被告乙○○、甲○○所為，係犯刑法第二百六十八條前段
    之意圖營利供給賭博場所及同條後段之意圖營利聚眾賭博罪
    。被告乙○○、甲○○，就上開犯行，有犯意聯絡及行為分
    擔，應依刑法第二十八條之規定，論以共同正犯。被告乙○○、甲○○自九十六年一月二十五日起至同年月二十九日為
    警查獲時為止，所為供給賭博場所及聚眾賭博之犯行，均係
    基於同一營利目的之接續犯意所為行為，應論以一罪。而被
    告係以一行為觸犯刑法第二百六十八條前段之意圖營利供給
    賭博場所及同條後段之意圖營利聚眾賭博等罪，為想像競合
    犯，應依刑法第五十五條之規定，從一重之意圖營利聚眾賭
    博罪處斷（最高法院七十六年度台非字第二○六號裁判參照
    ）。又被告甲○○前違反電子遊戲場業管理條例等案件，經
    本院以九十五年度簡字第二二七三號判決應執行有期徒刑五
    月確定，於九十六年三月二十日易科罰金執行完畢，有臺灣
    高等法院被告前案紀錄表在卷可查（見本院卷第五、六頁）
    ，其受前開徒刑之執行完畢後，五年以內因故意再犯本件有
    期徒刑以上之罪，應依刑法第四十七條第一項之規定，論以
    累犯，並加重其刑。爰審酌被告乙○○、甲○○共同意圖營
    利供給賭博場所並聚眾賭博，破壞社會善良風俗，該賭博場
    所之規模並非過於龐大及收取抽頭金之數額亦非鉅大，被告
    乙○○為賭場負責人，否認犯罪，未見悔意，被告甲○○係
    受僱於被告乙○○，犯後坦承犯行，態度良好，暨渠等素行
    、犯罪之動機、目的、手段、生活狀況、品行、智識程度等
    一切情狀，分別量處如主文所示之刑，並諭知易科罰金之折
    算標準，以示懲儆。又被告乙○○、甲○○犯罪時間係在九
    十六年四月二十四日之前，所犯非中華民國九十六年罪犯減
    刑條例第三條所列之罪，符合減刑條件，依中華民國九十六
    年罪犯減刑條例第二條第一項第三款之規定分別減其宣告刑
    二分之一，故均減為有期徒刑二月十五日，並諭知易科罰金
    之折算標準。扣案之如附表編號一、二所示麻將牌及骰子，
    係被告乙○○、甲○○所有供其犯上開罪嫌所用之物，如附
    表編號三所示抽頭金，則係被告乙○○、甲○○犯上開罪嫌
    所得之物，業據被告甲○○供承在卷，應分別依刑法第三十
    八條第一項第二款、第三款之規定，諭知沒收，至如附表編
    號四至十一所示賭資則係賭客丙○○、蕭粧、王明德、朱筱
    湘、李文祥、林博、宋愛業、張亞倫等人所有之物，業據賭
    客丙○○等八人證述明確，爰不另為沒收之諭知，併此敘明
    。
據上論斷，應依刑事訴訟法第二百八十四條之一、第二百九十九
條第一項前段，刑法第二十八條、第二百六十八條、第五十五條
、第四十七條第一項、第四十一條第一項前段、第三十八條第一
項第二款、第三款，刑法施行法第一條之一第一項、第二項前段
，中華民國九十六年罪犯減刑條例第二條第一項第三款、第七條
、第九條，判決如主文。
本案經檢察官江貞諭到庭執行職務
中    華    民    國    97    年    3     月    4     日
                  刑事第十四庭  法  官  李家慧
以上正本證明與原本無異。
如不服本判決，應於判決送達後10日內，向本院提出上訴狀。
                                書記官  鄭淑丰
中    華    民    國    97    年    3     月    4     日
附表：
┌───┬──────────────┬──────────────┐
│編號  │ 物品及數量                 │ 附註                       │
├───┼──────────────┼──────────────┤
│ 一   │ 麻將牌二付                 │被告乙○○、甲○○所有      │
├───┼──────────────┼──────────────┤
│ 二   │ 骰子六顆                   │同上                        │
├───┼──────────────┼──────────────┤
│ 三   │ 抽頭金八百元               │同上                        │
├───┼──────────────┼──────────────┤
│ 四   │ 賭資一千三百元             │ 第一桌賭客丙○○所有       │
├───┼──────────────┼──────────────┤
│ 五   │ 賭資一千二百元             │ 第一桌賭客蕭粧所有         │
├───┼──────────────┼──────────────┤
│ 六   │ 賭資一千元                 │ 第一桌賭客王明德所有       │
├───┼──────────────┼──────────────┤
│ 七   │ 賭資八百元                 │ 第一桌賭客朱筱湘所有       │
├───┼──────────────┼──────────────┤
│ 八   │ 賭資一千五百元             │ 第二桌賭客李文祥所有       │
├───┼──────────────┼──────────────┤
│ 九   │ 賭資三百元                 │ 第二桌賭客林博所有         │
├───┼──────────────┼──────────────┤
│ 十   │ 賭資一千二百元             │ 第二桌賭客宋愛業所有       │
├───┼──────────────┼──────────────┤
│ 十一 │ 賭資一千三百元             │ 第二桌賭客張亞倫所有       │
└───┴──────────────┴──────────────┘
附錄本件論罪科刑法條：
中華民國刑法第268條
（圖利供給賭場或聚眾賭博罪）
意圖營利，供給賭博場所或聚眾賭博者，處 3 年以下有期徒刑，
得併科 3 千 元以下罰金。


司法院資訊處製作；財團法人民間司法改革基金會備份。
